Inventaris van de archieven van de Koninklijke Paketvaart Maatschappij (KPM) en van de Koninklijke Java-China Paketvaart Lijnen (KJCPL), 1892-1972 (1973): Dossiers volgens classificatiecode
Nationaal Archief, Den Haag
- Koninklijke Paketvaart Maatschappij
  - Inhoud doos nummer 228, 228
    - Codenummer dossier 412.1, 5681
    - Codenummer dossier 412.1, 5992
  - Inhoud doos nummer 229, 229
    - Codenummer dossier 412.1, 370
    - Codenummer dossier 412.1, 371
    - Codenummer dossier 412.1, 372
    - Codenummer dossier 412.1, 373
  - Inhoud doos nummer 230, 230
    - Codenummer dossier 412.1, 4830
    - Codenummer dossier 412.1, 4831
    - Codenummer dossier 412.1, 376
    - Codenummer dossier 412.1, 377
  - Inhoud doos nummer 231, 231
    - Codenummer dossier 412.1, 378
    - Codenummer dossier 412.1, 379
    - Codenummer dossier 412.1, 380
    - Codenummer dossier 412.1, 5333
  - Inhoud doos nummer 232, 232
    - Codenummer dossier 412.1, 5995
    - Codenummer dossier 412.1, 5991
    - Codenummer dossier 412.1, 6634
    - Codenummer dossier 412.1, 385
  - Inhoud doos nummer 233, 233
    - Codenummer dossier 412.1, 5147
    - Codenummer dossier 412.1, 5148
    - Codenummer dossier 412.1, 5149
    - Codenummer dossier 412.1, 5150
    - Codenummer dossier 412.1, 5151
  - Inhoud doos nummer 234, 234
    - Codenummer dossier 412.1, 6636
    - Codenummer dossier 412.1, 6637
    - Codenummer dossier 412.1, 6638
    - Codenummer dossier 412.1, 6658
  - Inhoud doos nummer 235, 235
    - Codenummer dossier 412.1, 5334
    - Codenummer dossier 412.1, 5335
    - Codenummer dossier 412.1, 5998
    - Codenummer dossier 412.1, 4615
  - Inhoud doos nummer 236, 236
    - Codenummer dossier 412.1, 5019
    - Codenummer dossier 412.1, 5020
    - Codenummer dossier 412.1, 5021
    - Codenummer dossier 412.1, 5022
  - Inhoud doos nummer 237, 237
    - Codenummer dossier 412.1, 5023
    - Codenummer dossier 412.1, 5024
    - Codenummer dossier 412.1, 5999
  - Inhoud doos nummer 238, 238
    - Codenummer dossier 412.1, 6635
    - Codenummer dossier 412.1, 3737
    - Codenummer dossier 412.1, 3738
    - Codenummer dossier 412.1, 3739
  - Inhoud doos nummer 239, 239
    - Codenummer dossier 412.1, 5025
    - Codenummer dossier 412.1, 3740
    - Codenummer dossier 412.1, 3741
    - Codenummer dossier 412.1, 5026
  - Inhoud doos nummer 240, 240
    - Codenummer dossier 412.1, 5027
    - Codenummer dossier 412.1, 3742
    - Codenummer dossier 412.1, 3743
    - Codenummer dossier 412.1, 5028
  - Inhoud doos nummer 241, 241
    - Codenummer dossier 412.1, 3744
    - Codenummer dossier 412.1, 5029
    - Codenummer dossier 412.1, 5336
    - Codenummer dossier 412.1, 5337
  - Inhoud doos nummer 242, 242
    - Codenummer dossier 412.1, 7772
    - Codenummer dossier 412.1, 408
    - Codenummer dossier 412.1, 415
    - Codenummer dossier 412.1, 416
    - Codenummer dossier 412.1, 418
  - Inhoud doos nummer 243, 243
    - Codenummer dossier 412.1, 7773
    - Codenummer dossier 412.1, 7774
    - Codenummer dossier 412.1, 5994
    - Codenummer dossier 412.1, 5773
    - Codenummer dossier 412.1, 5774
    - Codenummer dossier 412.1, 425
    - Codenummer dossier 412.1, 429
  - Inhoud doos nummer 244, 244
    - Codenummer dossier 412.1, 3963
    - Codenummer dossier 412.1, 277
    - Codenummer dossier 412.1, 283
    - Codenummer dossier 412.1, 88
  - Inhoud doos nummer 245, 245
    - Codenummer dossier 412.1, 278
    - Codenummer dossier 412.1, 279
    - Codenummer dossier 412.1, 280
    - Codenummer dossier 412.1, 281
  - Inhoud doos nummer 246, 246
    - Codenummer dossier 412.1, 282
    - Codenummer dossier 412.1, 337
    - Codenummer dossier 412.1, 3795
    - Codenummer dossier 412.1, 3966
    - Codenummer dossier 412.1, 89
  - Inhoud doos nummer 247, 247
    - Codenummer dossier 412.1, 3964
    - Codenummer dossier 412.1, 3965
    - Codenummer dossier 412.1(602), 6050
    - Codenummer dossier 412.15, 7776
    - Codenummer dossier 412.15, 398
  - Inhoud doos nummer 248, 248
    - Codenummer dossier 412.19, 6809
    - Codenummer dossier 412.19, 7777
    - Codenummer dossier 412.19, 5030
    - Codenummer dossier 412.19, 5031
    - Codenummer dossier 412.19, 5032
    - Codenummer dossier 412.19, 5033
  - Inhoud doos nummer 249, 249
    - Codenummer dossier 412.19, 5034
    - Codenummer dossier 412.19, 5035
    - Codenummer dossier 412.19, 5036
    - Codenummer dossier 412.19, 5037
    - Codenummer dossier 412.19, 5038
  - Inhoud doos nummer 250, 250
    - Codenummer dossier 412.19, 5039
    - Codenummer dossier 412.19, 5040
    - Codenummer dossier 412.19, 5041
    - Codenummer dossier 412.19, 5042
  - Inhoud doos nummer 251, 251
    - Codenummer dossier 412.19, 5043
    - Codenummer dossier 412.19, 5044
    - Codenummer dossier 412.2, 31
    - Codenummer dossier 412.2, 34
  - Inhoud doos nummer 252, 252
    - Codenummer dossier 412.2, 3153
    - Codenummer dossier 412.2, 7778
    - Codenummer dossier 412.2, 7779
    - Codenummer dossier 412.2, 354
  - Inhoud doos nummer 253, 253
    - Codenummer dossier 412.2, 363
    - Codenummer dossier 412.2, 362
    - Codenummer dossier 412.2, 325
    - Codenummer dossier 412.2, 324
  - Inhoud doos nummer 254, 254
    - Codenummer dossier 412.2, 361
    - Codenummer dossier 412.2, 360
    - Codenummer dossier 412.2:923.11, 7780
    - Codenummer dossier 412.3, 3194
  - Inhoud doos nummer 255, 255
    - Codenummer dossier 412.3, 3195
    - Codenummer dossier 412.3, 3196
    - Codenummer dossier 412.3, 5009
    - Codenummer dossier 412.3, 5008
  - Inhoud doos nummer 256, 256
    - Codenummer dossier 412.3, 5007
    - Codenummer dossier 412.3, 5600
    - Codenummer dossier 412.3(0), 7781
    - Codenummer dossier 412.41, 1
      Van Stapel lopen
    - Codenummer dossier 412.42, 1
      Proefvaren S.S. "Plancius"
    - Codenummer dossier 412.5, 7787
    - Codenummer dossier 412.51, 3154
  - Inhoud doos nummer 257, 257
    - Codenummer dossier 412.51, 7788
    - Codenummer dossier 412.51, 7789
    - Codenummer dossier 412.51, 764
    - Codenummer dossier 412.51, 6000
    - Codenummer dossier 412.51, 6001
    - Codenummer dossier 412.51, 6002
  - Inhoud doos nummer 258, 258
    - Codenummer dossier 412.51, 6003
    - Codenummer dossier 412.51, 6004
    - Codenummer dossier 412.51, 6005
    - Codenummer dossier 412.51, 6006
    - Codenummer dossier 412.51, 6007
    - Codenummer dossier 412.51, 6008
  - Inhoud doos nummer 259, 259
    - Codenummer dossier 412.51, 6009
    - Codenummer dossier 412.52, 7790
    - Codenummer dossier 412.6, 1
      Voorprojecten voor vervangers van schepen
    - Codenummer dossier 413, 7791
    - Codenummer dossier 413.1, 7792
    - Codenummer dossier 413.2, 7793
    - Codenummer dossier 413.4, 7794
    - Codenummer dossier 413.5, 7795
    - Codenummer dossier 413.5, 7796
    - Codenummer dossier 413.5, 7797
  - Inhoud doos nummer 260, 260
    - Codenummer dossier 418, 2804
    - Codenummer dossier 418, 5777
    - Codenummer dossier 418, 5778
    - Codenummer dossier 418, 3901
    - Codenummer dossier 418, 3902
    - Codenummer dossier 418, 3640
  - Inhoud doos nummer 261, 261
    - Codenummer dossier 418, 3641
    - Codenummer dossier 418, 3642
    - Codenummer dossier 418, 3643
    - Codenummer dossier 418, 3903
    - Codenummer dossier 418, 3904
  - Inhoud doos nummer 262, 262
    - Codenummer dossier 418, 3644
    - Codenummer dossier 418, 5949
    - Codenummer dossier 418, 551
    - Codenummer dossier 418, 557
    - Codenummer dossier 418, 3128
    - Codenummer dossier 418, 3905
  - Inhoud doos nummer 263, 263
    - Codenummer dossier 418, 570
    - Codenummer dossier 418, 571
    - Codenummer dossier 418, 572
    - Codenummer dossier 418, 573
    - Codenummer dossier 418, 574
  - Inhoud doos nummer 264, 264
    - Codenummer dossier 418, 575
    - Codenummer dossier 418, 577
    - Codenummer dossier 418, 3129
    - Codenummer dossier 418, 578
  - Inhoud doos nummer 265, 265
    - Codenummer dossier 418, 587
    - Codenummer dossier 418, 3645
    - Codenummer dossier 418, 5950
    - Codenummer dossier 418, 595
    - Codenummer dossier 418, 596
    - Codenummer dossier 418, 3906
  - Inhoud doos nummer 266, 266
    - Codenummer dossier 418, 3907
    - Codenummer dossier 418, 3908
    - Codenummer dossier 418, 3909
    - Codenummer dossier 418, 3910
    - Codenummer dossier 418, 3911
    - Codenummer dossier 418, 609
    - Codenummer dossier 418, 610
  - Inhoud doos nummer 267, 267
    - Codenummer dossier 418, 3197
    - Codenummer dossier 418, 3198
    - Codenummer dossier 418, 613
    - Codenummer dossier 418, 614
    - Codenummer dossier 418, 3649
  - Inhoud doos nummer 268, 268
    - Codenummer dossier 418, 3650
    - Codenummer dossier 418, 3651
    - Codenummer dossier 418, 3652
    - Codenummer dossier 418, 5951
    - Codenummer dossier 418, 3653
  - Inhoud doos nummer 269, 269
    - Codenummer dossier 418, 6010
    - Codenummer dossier 418, 3654
    - Codenummer dossier 418, 6011
    - Codenummer dossier 418, 6012
    - Codenummer dossier 418, 3646
    - Codenummer dossier 418, 3647
    - Codenummer dossier 418, 3912
  - Inhoud doos nummer 270, 270
    - Codenummer dossier 418, 3648
    - Codenummer dossier 418:825.2, 6013
    - Codenummer dossier 418:825.2, 799
    - Codenummer dossier 418:825.2, 7800
    - Codenummer dossier 418:825.2, 6014
    - Codenummer dossier 418:825.2, 6015
    - Codenummer dossier 418:825.2, 6016
    - Codenummer dossier 418:825.2, 6017
    - Codenummer dossier 418:825.2, 6018
    - Codenummer dossier 418:825.2, 6019
    - Codenummer dossier 418:825.2, 6020
  - Inhoud doos nummer 271, 271
    - Codenummer dossier 418:825.2, 6021
    - Codenummer dossier 418(0), 454
    - Codenummer dossier 418(0), 3137
    - Codenummer dossier 418(0), 5775
    - Codenummer dossier 418(0), 5775
  - Inhoud doos nummer 272, 272
    - Codenummer dossier 418(0), 7801
    - Codenummer dossier 42, 3968
    - Codenummer dossier 42, 7802
    - Codenummer dossier 421, 3969
    - Codenummer dossier 421, 7803
    - Codenummer dossier 421.1, 7804
    - Codenummer dossier 421.1, 7805
  - Inhoud doos nummer 273, 273
    - Codenummer dossier 421.15, 7806
    - Codenummer dossier 421.2, 6723
    - Codenummer dossier 421.2, 7807
    - Codenummer dossier 421.21, 6810
    - Codenummer dossier 421.21, 7808
    - Codenummer dossier 421.21, 7809
    - Codenummer dossier 421.22, 7810
  - Inhoud doos nummer 274, 274
    - Codenummer dossier 421.221, 7811
    - Codenummer dossier 421.222, 7812
    - Codenummer dossier 421.23, 7814
    - Codenummer dossier 421.23+422.7, 7815
    - Codenummer dossier 421.3, 6724
    - Codenummer dossier 421.3, 7813
    - Codenummer dossier 421.4, 3138
    - Codenummer dossier 421.4, 7816
  - Inhoud doos nummer 275, 275
    - Codenummer dossier 421.4, 399
    - Codenummer dossier 421.41, 7817
    - Codenummer dossier 421.5, 3139
    - Codenummer dossier 421.5, 6711
    - Codenummer dossier 421.5, 7818
    - Codenummer dossier 421.6, 7819
  - Inhoud doos nummer 276, 276
    - Codenummer dossier 421.6, 7820
    - Codenummer dossier 421.6, 7821
    - Codenummer dossier 421.5, 400
    - Codenummer dossier 421.6:822.411(0), 6812
    - Codenummer dossier 421.6:822.411(0), 6813
    - Codenummer dossier 421.6:822.411(0), 7822
  - Inhoud doos nummer 277, 277
    - Codenummer dossier 421.7, 7823
    - Codenummer dossier 421.72, 7824
    - Codenummer dossier 421.8, 7825
    - Codenummer dossier 421.8, 7826
    - Codenummer dossier 421.8, 7827
    - Codenummer dossier 421.8, 401
    - Codenummer dossier 421.84, 7828
    - Codenummer dossier 422, 637
  - Inhoud doos nummer 278, 278
    - Codenummer dossier 422, 638
    - Codenummer dossier 422, 639
    - Codenummer dossier 422, 5779
    - Codenummer dossier 422, 402
    - Codenummer dossier 422, 640
  - Inhoud doos nummer 279, 279
    - Codenummer dossier 422+523.2, 5780
    - Codenummer dossier 422+523.2, 5781
    - Codenummer dossier 422+523.2, 5782
    - Codenummer dossier 422+523.2, 5783
  - Inhoud doos nummer 280, 280
    - Codenummer dossier 422+523.2, 7829
    - Codenummer dossier 422+523.2, 7830
    - Codenummer dossier 422+523.2, 7831
    - Codenummer dossier 422.1, 7832
    - Codenummer dossier 422.1, 403
    - Codenummer dossier 422.2, 7833
    - Codenummer dossier 422.3, 7834
  - Inhoud doos nummer 281, 281
    - Codenummer dossier 422.3, 642
    - Codenummer dossier 422.4, 835
    - Codenummer dossier 422.42, 7836
    - Codenummer dossier 422.43, 5784
    - Codenummer dossier 422.43, 7837
    - Codenummer dossier 422.4, 7838
    - Codenummer dossier 422.5, 7839
    - Codenummer dossier 422.51, 7840
  - Inhoud doos nummer 282, 282
    - Codenummer dossier 422.6, 7841
    - Codenummer dossier 424.4, 7842
    - Codenummer dossier 43, 2799
    - Codenummer dossier 431(0), 404
    - Codenummer dossier 431(0), 3155
    - Codenummer dossier 431(0), 7843
    - Codenummer dossier 431(0), 7844
  - Inhoud doos nummer 283, 283
    - Codenummer dossier 431, 7845
    - Codenummer dossier 431, 7846
    - Codenummer dossier 431, 1
      Scheeps gegevens
    - Codenummer dossier 431, 2
    - Codenummer dossier 431, 3
    - Codenummer dossier 431, 7847
  - Inhoud doos nummer 284, 284
    - Codenummer dossier 431, 2
    - Codenummer dossier 431, 3
    - Codenummer dossier 431, 644
    - Codenummer dossier 431, 645
    - Codenummer dossier 431, 6054
  - Inhoud doos nummer 285, 285
    - Codenummer dossier 431, 6052
    - Codenummer dossier 431, 6054
    - Codenummer dossier 431, 7848
    - Codenummer dossier 431, 6055
    - Codenummer dossier 431, 6056
    - Codenummer dossier 431, 6058
    - Codenummer dossier 431, 6053
    - Codenummer dossier 431, 6059
    - Codenummer dossier 431, 646
    - Codenummer dossier 431, 6060
  - Inhoud doos nummer 286, 286
    - Codenummer dossier 431, 6061
    - Codenummer dossier 431, 6062
    - Codenummer dossier 431, 6063
    - Codenummer dossier 431, 6064
    - Codenummer dossier 431, 647
    - Codenummer dossier 431, 6057
    - Codenummer dossier 431, 5359
    - Codenummer dossier 431, 5360
    - Codenummer dossier 431, 5361
    - Codenummer dossier 431, 5362
    - Codenummer dossier 431, 648
    - Codenummer dossier 431, 5366
    - Codenummer dossier 431, 5363
    - Codenummer dossier 431, 6364
    - Codenummer dossier 431, 6365
    - Codenummer dossier 431, 6065
    - Codenummer dossier 431, 6066
    - Codenummer dossier 431, 6067
  - Inhoud doos nummer 287, 287
    - Codenummer dossier 431, 649
    - Codenummer dossier 431, 650
    - Codenummer dossier 431, 6068
    - Codenummer dossier 431, 651
    - Codenummer dossier 431, 652
    - Codenummer dossier 431, 4756
    - Codenummer dossier 431, 3983
    - Codenummer dossier 431, 653- 661
    - Codenummer dossier 431, 3984
    - Codenummer dossier 431, 7849
    - Codenummer dossier 431, 662
    - Codenummer dossier 431, 3985
  - Inhoud doos nummer 288, 288
    - Codenummer dossier 431, 3986
    - Codenummer dossier 431, 663
    - Codenummer dossier 431, 665
    - Codenummer dossier 431, 666
    - Codenummer dossier 431, 6069
    - Codenummer dossier 431, 667
    - Codenummer dossier 431, 668
    - Codenummer dossier 431, 3987
    - Codenummer dossier 431, 669
    - Codenummer dossier 431, 3988
    - Codenummer dossier 431, 670
    - Codenummer dossier 431, 671
    - Codenummer dossier 431, 672
    - Codenummer dossier 431, 673
    - Codenummer dossier 431, 3989
    - Codenummer dossier 431, 3990
  - Inhoud doos nummer 289, 289
    - Codenummer dossier 431, 6070
    - Codenummer dossier 431, 6071
    - Codenummer dossier 431, 3994
    - Codenummer dossier 431, 3992
    - Codenummer dossier 431, 3991
    - Codenummer dossier 431, 6113
    - Codenummer dossier 431, 2519
    - Codenummer dossier 431, 3993
    - Codenummer dossier 431, 4005
    - Codenummer dossier 431, 674
    - Codenummer dossier 431, 675
    - Codenummer dossier 431, 7854
    - Codenummer dossier 431, 7850
  - Inhoud doos nummer 290, 290
    - Codenummer dossier 431, 7851
    - Codenummer dossier 431, 7853
    - Codenummer dossier 431, 7852
    - Codenummer dossier 431, 676
    - Codenummer dossier 431, 677
    - Codenummer dossier 431, 678
    - Codenummer dossier 431, 6072
    - Codenummer dossier 431, 679
    - Codenummer dossier 431, 6073
    - Codenummer dossier 431, 6074
    - Codenummer dossier 431, 6075
    - Codenummer dossier 431, 6076
    - Codenummer dossier 431, 6077
    - Codenummer dossier 431, 680
  - Inhoud doos nummer 291, 291
    - Codenummer dossier 431, 7855
    - Codenummer dossier 431, 6078
    - Codenummer dossier 431, 681
    - Codenummer dossier 431, 6079
    - Codenummer dossier 431, 7856
    - Codenummer dossier 431, 7857
    - Codenummer dossier 431, 7858
    - Codenummer dossier 431, 7859
    - Codenummer dossier 431, 3995
    - Codenummer dossier 431, 3996
  - Inhoud doos nummer 292, 292
    - Codenummer dossier 431, 3997
    - Codenummer dossier 431, 5367
    - Codenummer dossier 431, 682
    - Codenummer dossier 431, 683
    - Codenummer dossier 431, 3998
    - Codenummer dossier 431, 3999
    - Codenummer dossier 431, 4751
    - Codenummer dossier 431, 4080
    - Codenummer dossier 431, 5368
    - Codenummer dossier 431, 4001
    - Codenummer dossier 431, 4758
    - Codenummer dossier 431, 684
    - Codenummer dossier 431, 685
    - Codenummer dossier 431, 4002
    - Codenummer dossier 431, 4759
    - Codenummer dossier 431, 4003
  - Inhoud doos nummer 293, 293
    - Codenummer dossier 431, 4004
    - Codenummer dossier 431, 686
    - Codenummer dossier 431, 7860
    - Codenummer dossier 431, 687
    - Codenummer dossier 431, 4006
    - Codenummer dossier 431, 4007
    - Codenummer dossier 431, 688
    - Codenummer dossier 431, 689
  - Inhoud doos nummer 294, 294
    - Codenummer dossier 431, 690
    - Codenummer dossier 431, 4008
    - Codenummer dossier 431, 405
    - Codenummer dossier 431, 691
    - Codenummer dossier 431, 692
    - Codenummer dossier 431, 4009
    - Codenummer dossier 431, 5369
  - Inhoud doos nummer 295, 295
    - Codenummer dossier 431, 5370
    - Codenummer dossier 431, 4760
    - Codenummer dossier 431, 693
    - Codenummer dossier 431, 4761
    - Codenummer dossier 431, 4010
    - Codenummer dossier 431, 4762
    - Codenummer dossier 431, 4011
    - Codenummer dossier 431, 4012
    - Codenummer dossier 431, 4013
    - Codenummer dossier 431, 4014
    - Codenummer dossier 431, 694
    - Codenummer dossier 431, 6094
  - Inhoud doos nummer 296, 296
    - Codenummer dossier 431, 4763
    - Codenummer dossier 431, 695
    - Codenummer dossier 431, 4015
    - Codenummer dossier 431, 2518
    - Codenummer dossier 431, 6095
    - Codenummer dossier 431, 696
    - Codenummer dossier 431, 4016
    - Codenummer dossier 431, 4017
    - Codenummer dossier 431, 4018
    - Codenummer dossier 431, 6069
    - Codenummer dossier 431, 4019
    - Codenummer dossier 431, 698
  - Inhoud doos nummer 297, 297
    - Codenummer dossier 431, 4020
    - Codenummer dossier 431, 1
      M.S. Sabang
    - Codenummer dossier 431, 1
      M.S. Sambas
    - Codenummer dossier 431, 699
    - Codenummer dossier 431, 1
      M.S. Sanana
    - Codenummer dossier 431, 4021
    - Codenummer dossier 431, 4022
    - Codenummer dossier 431, 1
      M.S. Schouten
    - Codenummer dossier 431, 700
    - Codenummer dossier 431, 6097
    - Codenummer dossier 431, 406
  - Inhoud doos nummer 298, 298
    - Codenummer dossier 431, 4023
    - Codenummer dossier 431, 710
    - Codenummer dossier 431, 701
    - Codenummer dossier 431, 702
    - Codenummer dossier 431, 4024
    - Codenummer dossier 431, 1
      S.S. Siaoe
    - Codenummer dossier 431, 4025
    - Codenummer dossier 431, 4026
    - Codenummer dossier 431, 1
      S.S. Siberoet II
    - Codenummer dossier 431, 4027
    - Codenummer dossier 431, 1
      M.S. Sibigo II
    - Codenummer dossier 431, 6098
    - Codenummer dossier 431, 6099
    - Codenummer dossier 431, 4029
    - Codenummer dossier 431, 1
      M.S. Silemdoeng II
    - Codenummer dossier 431, 4030
  - Inhoud doos nummer 299, 299
    - Codenummer dossier 431, 1
      M.S. Sinabang II
    - Codenummer dossier 431, 4031
    - Codenummer dossier 431, 4032
    - Codenummer dossier 431, 4033
    - Codenummer dossier 431, 703
    - Codenummer dossier 431, 704
    - Codenummer dossier 431, 705
    - Codenummer dossier 431, 4034
    - Codenummer dossier 431, 6100
    - Codenummer dossier 431, 6893
    - Codenummer dossier 431, 6886
    - Codenummer dossier 431, 6887
  - Inhoud doos nummer 300, 300
    - Codenummer dossier 431, 6894
    - Codenummer dossier 431, 5371
    - Codenummer dossier 431, 706
    - Codenummer dossier 431, 707
    - Codenummer dossier 431, 4764
    - Codenummer dossier 431, 1
      Straat Franklin
    - Codenummer dossier 431, 1
      Straat Frazer
    - Codenummer dossier 431, 1
      Straat Le Maire
    - Codenummer dossier 431, 1
      Straat Lombok
    - Codenummer dossier 431, 1
      Straat Madura
    - Codenummer dossier 431, 4037
    - Codenummer dossier 431, 1
      M.S. Sungei Asahan
    - Codenummer dossier 431, 1
      M.S. Sungei Bila
    - Codenummer dossier 431, 6101
  - Inhoud doos nummer 301, 301
    - Codenummer dossier 431, 1
      Sungei Panai
    - Codenummer dossier 431, 6102
    - Codenummer dossier 431, 5372
    - Codenummer dossier 431, 5373
    - Codenummer dossier 431, 5374
    - Codenummer dossier 431, 708
    - Codenummer dossier 431, 5375
    - Codenummer dossier 431, 709
    - Codenummer dossier 431, 6103
    - Codenummer dossier 431, 711
    - Codenummer dossier 431, 6104
    - Codenummer dossier 431, 6105
  - Inhoud doos nummer 302, 302
    - Codenummer dossier 431, 6106
    - Codenummer dossier 431, 5376
    - Codenummer dossier 431, 712
    - Codenummer dossier 431, 4046
    - Codenummer dossier 431, 4047
    - Codenummer dossier 431, 4048
    - Codenummer dossier 431, 6107
    - Codenummer dossier 431, 713
    - Codenummer dossier 431, 6108
    - Codenummer dossier 431, 4049
    - Codenummer dossier 431, 1
      M.S. Van Cloon II
    - Codenummer dossier 431, 717
    - Codenummer dossier 431, 4051
    - Codenummer dossier 431, 718
    - Codenummer dossier 431, 619
    - Codenummer dossier 431, 4052
    - Codenummer dossier 431, 719
    - Codenummer dossier 431, 4054
  - Inhoud doos nummer 303, 303
    - Codenummer dossier 431, 720
    - Codenummer dossier 431, 1
      M.S. Van Linschoten
    - Codenummer dossier 431, 4056
    - Codenummer dossier 431, 1
      M.S. Van Neck III
    - Codenummer dossier 431, 721
    - Codenummer dossier 431, 1
      M.S. Van Noort II
    - Codenummer dossier 431, 722
    - Codenummer dossier 431, 6110
    - Codenummer dossier 431, 4057
    - Codenummer dossier 431, 4058
    - Codenummer dossier 431, 4059
    - Codenummer dossier 431, 7861
  - Inhoud doos nummer 304, 304
    - Codenummer dossier 431, 724
    - Codenummer dossier 431, 4060
    - Codenummer dossier 431, 1
      M.S. Van Spilbergh II
    - Codenummer dossier 431, 725
    - Codenummer dossier 431, 6111
    - Codenummer dossier 431, 4061
    - Codenummer dossier 431, 1
      M.S. Van Waerwijck
    - Codenummer dossier 431, 4765
    - Codenummer dossier 431, 714
    - Codenummer dossier 431, 4050
    - Codenummer dossier 431, 4766
    - Codenummer dossier 431, 1
      M.S. Van der Hagen II
    - Codenummer dossier 431, 715
    - Codenummer dossier 431, 6112
  - Inhoud doos nummer 305, 305
    - Codenummer dossier 431, 723
    - Codenummer dossier 431, 716
    - Codenummer dossier 431, 6814
    - Codenummer dossier 431, 6815
    - Codenummer dossier 431, 6816
    - Codenummer dossier 431, 6817
    - Codenummer dossier 431.1, 1
      Schepentypen
    - Codenummer dossier 431.21, 4062
  - Inhoud doos nummer 306, 306
    - Codenummer dossier 431.211, 1
      Hekwielstoomers
    - Codenummer dossier 431.22, 1
      Motorschepen
    - Codenummer dossier 431.22(0), 407
    - Codenummer dossier 431.33, 2780